臺灣高雄地方法院民事裁定　　　　　　　　　　　　　九十三年度財管字第八五號
　　聲　請　人　保證責任高雄市第三信用合作社
　　法定代理人　乙○○
　　代　理　人　甲○○
右聲請人聲請選任被繼承人陳紹宗之遺產管理人事件，本院裁定如左：
    主      文
選任戴國石律師為被繼承人丙○○（男性，民國十六年七月十五日生，
號：Ｚ000000000號）之遺產管理人。
程序費用由被繼承人丙○○之遺產負擔。
    理      由
一、按「繼承開始時，繼承人之有無不明者，由親屬會議於一個月內選定遺產管理人
    ，並將繼承開始及選定遺產管理人之事由，向法院報明」、「無親屬會議或親屬
    會議未於前條所定期限內選定遺產管理人者，利害關係人或檢察官，得聲請法院
    選任遺產管理人，並由法院依前項規定為公示催告」、又「先順序繼承人均拋棄
    其繼承權時，由次順序之繼承人繼承，其次順序之繼承人有無不明或第四順序之
    繼承人均拋棄其繼承權者，準用關於無人承認繼承之規定」，民法第一千一百七
    十七條、第一千一百七十八條第二項第一千一百七十六條第六項分別定有明文。
二、聲請意旨略以：被繼承人丙○○於民國八十一年三月十七日書立借據及授信約定
    書，向聲請人借款新台幣（下同）三十五萬元，並提供被繼承人丙○○所有，坐
    落於高雄市○○區○○段五小段第一四六地號土地，權利範圍應有部分萬分之二
    七，及其上建物，建號四四七號，門牌為高雄市○○區○○路三六號十樓之十三
    房屋一棟，權利範圍全部之不動產擔保前開借款，設定四十二萬元之最高限額抵
    押權。惟被繼承人丙○○於九十三年七月二十日去世後，即未能繼續清償上開借
    款，其尚積欠聲請人借款本金五萬八千二百五十元。經查被繼承人丙○○未婚，
    亦無他親屬在世，無法依民法第一千一百七十七條規定選定遺產管理人，致聲請
    人之債權無法行使，為此爰依非訟事件法第七十八條第一項前段規定，聲請選定
    戴國石律師擔任被繼承人丙○○之遺產管理人，以便受償債權等語。
三、查聲請人主張之前揭事實，業據聲請人提出借據影本、現借各筆餘額查詢單、土
    地暨建物登記簿謄本、土地、建築改良物抵押權設定契約書、他項權利證明書、
    同意書各一件為證，本院復依職權調閱被繼承人丙○○及其父母黃雨嚴、許瑤珍
    之歷次
    自福建省廈門市之本籍地遷入高雄市鼓山區○○○路十號之
    ，亦無子嗣，自各該
    市鼓山區戶政事務所九十三年十一月二十三日高市鼓戶字第０九三０００六五五
    七號函、高雄市鹽埕區戶政事務所九十三年十二月九日高市鹽戶字第０九三００
    ０四一八七號函在卷可稽（見卷第十五至二十頁、第三七頁），堪信被繼承人丙
    ○○並無其他親屬在台，揆諸首揭法條規定與說明，聲請人既為被繼承人丙○○
    之債權人，應屬利害關係人無疑，其向本院聲請選任丙○○之遺產管理人，當屬
    有據。本院審酌：被繼承人丙○○未婚，既無子女，亦無其他親屬在台，聲請人
    已徵得戴國石律師之同意，由戴國石律師擔任被繼承人丙○○之遺產管理人（見
    卷第三六頁）等一切情狀，認為由戴國石律師擔任被繼承人丙○○之遺產管理人
    有利於管理及處理被繼承人丙○○後續之遺產問題，爰依聲請選任戴國石律師為
    被繼承人丙○○之遺產管理人。
四、依民法第一千一百五十條前段，裁定如主文。
中　　　華　　　民　　　國　　九十三　　年　　十二　　　月　　 十六 　　日
                              臺灣高雄地方法家事法庭
                                        法　　　官　賴文姍
右為正本係照原本作成。
如對本裁定抗告，須於裁定送達後十日內向本院提出抗告狀。
中　　　華　　　民　　　國　　九十三　　年　　十二　　　月　　 十六 　　日
                                        法院書記官　黃國忠
